臺灣嘉義地方法院刑事判決　　　　　　　　　　　　　九十年度交易字第二六九號
　　公　訴　人　臺灣嘉義地方法院檢察署檢察官
　　被　　　告　乙○○
右列被告因過失傷害案件，經檢察官提起公訴（九十年度偵字第四九三九號），本院
判決如左：
    主  文
乙○○從事業務之人，因業務上之過失傷害人，處有期徒刑參月，如易科罰金，以參
佰元折算壹日，緩刑貳年。
    事  實
一、乙○○係運承企業有限公司之外務員，負責運送流理台至各縣市，為從事駕駛業
    務之人，於民國九十年四月四日下午六時四十分許，駕駛車牌號碼Ｙ八─三二○
    二號自用小貨車，沿嘉義縣水上鄉一六八線嘉朴公路西向東行駛，至該路段二十
    三公里四百五十公尺處時，原應注意車前狀況，並隨時採取必要之安全措施，以
    避免發生事故之危險。而依當時雖天雨，惟道路無障礙物、視距良好，並無不能
    注意之情形，竟疏於注意貿然以高速前行，致閃煞不及追撞同向在其前方、駕駛
    車牌號碼Ｎ三─九六九三號自用小客車之甲○○，造成甲○○受有頸椎第三、四
    、五神經根病變、胸椎壓迫性骨折、椎間盤突出等傷害。
二、案經甲○○訴由嘉義縣警察局水上分局報請臺灣嘉義地方法院檢察署檢察官偵查
    起訴。
    理  由
一、訊據被告乙○○對於右揭車禍肇事之事實坦承不諱，惟辯稱：當天下雨，告訴人
    車輛未開車燈，並準備由加油站出來，發現時已來不及等語。經查，前揭事實，
    業據告訴人甲○○歷於警訊、偵查及本院調查時指訴稽詳，復有嘉義縣警察局水
    上分局道路交通事故調查報告表一份及現場照片四張附卷可稽。另告訴人因本件
    車禍，受有頸椎第三、四、五神經根病變、胸椎壓迫性骨折、椎間盤突出等傷害
    ，亦有行政院國軍退除役官兵輔導委員會嘉義榮民醫院出據之診斷證明書一份附
    卷可稽。按汽車在同一車道行駛時，除擬超越前車外，後車與前車之間應保持隨
    時可以煞停之距離；駕駛人應注意車前狀況，並隨時採取必要之安全措施，道路
    交通安全規則第九十四條第一項、第三項分別定有明文。被告駕車自應注意上述
    道路交通安全規定，且當時雖是雨天，惟道路無障礙物、視距良好，又非不能注
    意，竟疏未注意，依被告警訊時自承其以時速七十公里左右之高速貿然前行（警
    卷第一頁反面），以致肇事，其有過失甚明，又被告所辯告訴人未開車燈云云，
    為告訴人所否認，且有現場照片在卷可按，足見其所辯並無可採。且本件經送臺
    灣省嘉雲區車輛行車事故鑑定委員會鑑定結果，亦同此認定，認被告駕駛自小貨
    車，雨夜未注意車前狀況，由後追撞前車，為肇事原因。此有該委員會九十年十
    月二十二日嘉鑑字第九○一一三八號函在卷可佐。而告訴人因本件車禍受有前揭
    傷害，已如前述，被告之過失與告訴人之受傷害間有相當因果關係。本案事證明
    確，被告犯行堪予認定。
二、被告為外務員，負責運送流理台等情，此經其陳明在卷，乃從事駕駛業務之人，
    核其所為，係犯刑法第二百八十四條第二項前段之業務過失傷害罪，公訴人認係
    犯同法第二百八十四條第一項前段之過失傷害罪，尚未未洽，起訴法條應予變更
    。爰審酌被告之過失及告訴人受傷程度，被告犯後坦承犯行，態度良好且已與告
    訴人家屬達成和解（告訴人於審理中另案車禍死亡，被告與告訴人之繼承人達成
    民事和解，撤回附帶民事訴訟在案）等一切情況，量處如主文所示之刑，並諭知
    易科罰金之折算標準。又查被告前未曾受有期徒刑以上刑之宣告，有臺灣嘉義地
  方法院檢察署刑案資料查註紀錄表及臺灣高等法院被告全國前案記錄表在卷可按
    。被告因過失致犯本罪，其經此教訓，當知謹慎而無再犯之虞，本院認所宣告之
    刑，以暫不執行為宜，爰併宣告緩刑二年，以勵自新。
據上論斷，應依刑事訴訟法第二百九十九條第一項前段、第三百條，刑法第二百八十
四條第二項前段、第四十一條第一項前段、第七十四條第一款、罰金罰鍰提高標準條
例第一條前段、第二項，判決如主文。
本案經檢察官陳美君到庭執行職務
中      華      民      國    九十一    年      五      月    二十一    日
                                      臺灣嘉義地方法院交通法庭
                                        審判長法官  沈  福  財
                                              法官  康  存  真
                                              法官  陳  端  宜
右正本證明與原本無異。
如不服本判決，應於判決送達後十日內，向本院提出上訴狀。
中      華      民      國    九十一    年      五      月    二十一    日
                                            書記官  尹  玉  琪
附錄論罪科刑法條：
刑法第二百八十四條第二項前段
從事業務之人，因業務上之過失傷害人者，處一年以下有期徒刑、拘役或一千元以下
罰金。
